【裁判字號】    89,訴,2144
【裁判日期】    900330
【裁判案由】    返還消費借貸款
【裁判全文】
臺灣板橋地方法院民事判決  八十九年度訴字第二一四四號
    原      告  合作金庫銀行股份有限公司
    法定代理人  甲○○
    訴訟代理人  乙○○
    被      告  丙○○
                            國.
                丁  ○      住台北縣三峽鎮○○路四十一號二樓之三
                            國.
                            .
右當事人間請求給付返還消費借貸款事件，本院判決如左：
    主      文
被告應連帶給付原告新臺幣陸拾陸萬壹仟壹佰玖拾壹元，及其中新臺幣陸拾壹萬壹仟
陸佰伍拾壹元部分自民國八十九年七月二十日起至清償日止，按週年利率百分之十點
一二五計算之利息，暨自民國八十九年七月二十日起至清償日止，按上開利率百分之
二十計算之違約金。
訴訟費用由被告連帶負擔。
    事      實
甲、原告方面：
一、聲明：如主文第一項所示。
二、陳述：
  (一)被告丙○○於民國八十八年一月五日，邀同被告丁○為連帶保證人，向原告借款
    新臺幣（下同）三百五十萬元，利率按基本放款利率（現為百分之七點六二五）
    加碼週年利率百分之二點五計算，並同意於原告公司基本放款利率調整時隨同調
    整，約定到期日為一百零八年一月五日，如逾期（或視為到期）在六個月以內償
    還時，則應按原利率之一成，超過六個月部分按原利率之二成加付違約金。
  (二)嗣經原告聲請鈞院拍賣被告丙○○所有不動產，分配受償三百二十五萬二千四百
    七十九元，其中扣除執行費用三萬一千零二十一元，餘款三百二十二萬一千四百
    五十八元，原告用以抵充本金二百八十五萬四千二百四十八元及自八十八年七月
    五日起至八十九年七月十九日止之利息三十六萬七千二百一十元。抵充之後，餘
    欠本金六十一萬一千六百五十一元、違約金四萬九千五百四十元及其中六十一萬
    一千六百五十一元部分自八十九年七月二十日起至清償日止，按週年利率百分之
    十點一二五計算之利息，暨自八十九年七月二十日起至清償日止，按上開利率百
    分之二十計算之違約金迄未受償。就此未受清償之部分，請求被告應連帶清償。
三、證據：提出借款一件、放款加碼標準表一紙、本院民事執行處八十九年執字第一
    九四０號分配表影本一紙、八十八年度拍字第四０四四號民事裁定影本一件、戶
    籍謄本二件、經濟部公司執照及九十年一月一日經（九０）商字第０九００一０
    ０００００號函影本各一紙、公司設定登記事項卡影本一件、財政部八十九年一
    月十二日台財融第八九七００九七五號函影本一紙為證。
乙、被告方面：
    被告丙○○、丁○均未於言詞辯論期日到場，亦未提出書狀，作何聲明或陳述。
丙、本院依職權調閱本院八十九年度執字第一九四０號拍賣抵押物強制執行卷宗。
    理    由
甲、程序方面：
一、原告公司原名「台灣省合作金庫」，嗣改制為公司組織，並於九十年一月一日起
    設立登記為「合作金庫股份有限公司」，有經濟部公司執照及九十年一月一日經
    （九０）商字第０九００一００００００號函影本各一紙、公司設定登記事項卡
    影本一件、財政部八十九年一月十二日台財融第八九七００九七五號函影本一紙
    附卷可稽，是以本件消費借貸契約所生之債權債務關係，由原告概括承受之，合
    先敘明。
二、按當事人得以合意定第一審管轄法院，民事訴訟法第二十四條第一項前段定有明
    文。依兩造所定立之借據中「其他約定事項」第十一條之約定，以合意由本院為
    第一審管轄法院，本院自有管轄權。
三、被告經合法通知，均未於言詞辯論期日到場，核無民事訴訟法第三百八十六條所
    列各情形，爰依原告之聲請，由其一造辯論而為判決。
乙、得心證之理由：
一、原告主張被告丙○○於八十八年一月五日，邀同被告丁○為連帶保證人，向原告
    借款三百五十萬元，利率按基本放款利率（現為百分之七點六二五）加碼週年利
    率百分之二點五計算，並同意於原告公司基本放款利率調整時隨同調整，約定到
    期日為一百零八年一月五日，如逾期（或視為到期）在六個月以內償還時，則應
    按原利率之一成，超過六個月部分按原利率之二成加付違約金。嗣經原告聲請鈞
    院拍賣被告丙○○所有不動產，分配受償三百二十五萬二千四百七十九元，其中
    扣除執行費用三萬一千零二十一元，餘款三百二十二萬一千四百五十八元，原告
    用以抵充本金二百八十五萬四千二百四十八元及自八十八年七月五日起至八十九
    年七月十九日止之利息三十六萬七千二百一十元。抵充之後，餘欠本金六十一萬
    一千六百五十一元、違約金四萬九千五百四十元及其中六十一萬一千六百五十一
    元部分自八十九年七月二十日起至清償日止，按週年利率百分之十點一二五計算
    之利息，暨自八十九年七月二十日起至清償日止，按上開利率百分之二十計算之
    違約金迄未受償之事實，業經提出借款一件、放款加碼標準表一紙、本院民事執
    行處八十九年執字第一九四０號分配表影本一紙、八十八年度拍字第四０四四號
    民事裁定影本一件為證，復經本院依職權調取本院八十九年度執字第一九四０號
    拍賣抵押物強制執行卷宗核閱無誤。又核上開借據係經被告丙○○、丁○分別在
    借款人欄及連帶保證人欄簽名蓋章，經本院審核無訛，而被告經合法通知，均未
    於言詞辯論期日到場爭執，復不提出書狀答辯以供本院斟酌，自堪信原告之主張
    為真實。
二、按稱消費借貸者，謂當事人一方移轉金錢或其他代替物之所有權於他方，而約定
    他方以種類、品質、數量相同之物返還之契約；又借用人應於約定期限內，返還
    與借用物種類、品種、數量相同之物，民法第四百七十四條第一項、第四百七十
    八條前段分別定有明文。次按稱保證者，謂當事人約定，一方於他方之債務人不
    履行債務時，由其代負履行責任之契約；保證債務，除契約另有訂定外，包含主
    債務之利息、違約金、損害賠償及其他從屬於主債務之負擔，同法第七百三十九
    條、第七百四十條亦分別規定明確。承前所述，被告丙○○尚積欠本金六十一萬
    一千六百五十一元、違約金四萬九千五百四十元及其中六十一萬一千六百五十一
    元部分自八十九年七月二十日起至清償日止，按週年利率百分之十點一二五計算
    之利息，暨自八十九年七月二十日起至清償日止，按上開利率百分之二十計算之
    違約金未予清償，從而，原告依消費借貸及連帶保證之法律關係，請求被告應連
    帶給付之，洵屬有據，應予准許。
三、據上論結：本件原告之訴為有理由，並依民事訴訟法第三百八十五條第一項前段
    、第八十五條第二項，判決如主文。
中      華      民      國    九十      年      三      月     三十     日
                                臺灣板橋地方法院民事第三庭
~B法  官  徐福晉
右正本證明與原本無異。
如不服本判決，應於判決送達後廿日，內向本院提出上訴狀。
中      華      民      國    九十      年      四      月      九      日
~B書記官  陳金鳳


司法院資訊處製作；財團法人民間司法改革基金會備份。
